Inventaris van het archief van het Nederlandse Consulaat-Generaal te Montreal, (1916) 1922-1954
Nationaal Archief, Den Haag
Consulaat-Generaal Montreal (Canada)
Consulaat-Generaal Montreal
1916-1954
merendeel 1922-1954
Z26055
26.20 meter; 226 inventarisnummers.
Normale geschreven, getypte en gedrukte documenten, geen bijzondere handschriften.
Nationaal Archief, Den Haag
De werkzaamheden van het consulaat-generaal te Montreal waren vooral gericht op handels- en scheepvaartaangelegenheden en op bijstand en bemiddeling van in het ressort verblijvende Nederlanders. Politieke aangelegenheden werden behandeld door het gezantschap, later de ambassade, te Ottawa. Het archief van het consulaat-generaal bevat agenda's van ingekomen en uitgaande stukken en stukken betreffende Nederlandse vice-consulaten in Canada. Verder zijn er vooral veel personeelsdossiers van Nederlanders die (tijdelijk) in het land verbleven. Ook bevat het stukken over de emigratie van Nederlanders naar Canada, stukken over verschillende handelsbetrekkingen en scheepvaartaangelegenheden en stukken over de deelname van Canada aan de Tweede Wereldoorlog. Daarnaast zijn er stukken aanwezig over Nederlandse (culturele) verenigingen in Canada, stukken betreffende het Nederlands Koninklijk Huis.
Archiefvorming
Geschiedenis van de archiefvormer
Montreal is de grootste stad in de Canadese provincie Quebec, gebouwd op en rond de Mont Royal en bovendien de belangrijkste haven van Canada aan de St. Lawrence rivier. Het tot Montreal bevaarbaar maken van de St. Lawrence voor grote zeeschepen na de Tweede Wereldoorlog bracht met zich mee dat de stad het belangrijkste centrum van handel en industrie werd van Canada. De plek waar thans Montreal ligt werd ondekt in 1535 door Jaques Cartier; de eerste permanente nederzetting werd in 1642 door de Fransen gesticht onder de naam Ville Marie. Gedurende de Franse en Indiaanse oorlogen was Montreal een haard van Frans verzet tegen de Britten, die in 1760 de stad in bezit namen. Van 1843 tot 1849 was Montreal de hoofdstad van Canada. In 1900 telde de stad ca. 270.000 inwoners. Met name de beide wereldoorlogen gaven een enorme stimulans aan de economie in Montreal. Het Nederlandse consulaat-generaal te Montreal werd in 1922 opgericht. Tot 1922 ressorteerde Montreal onder Toronto, nadien was de situatie omgekeerd. De werkzaamheden van het consulaat-generaal te Montreal waren vooral gericht op handels- en scheepvaartaangelegenheden en op bijstand en bemiddeling van in het ressort verblijvende Nederlanders. Politieke aangelegenheden werden behandeld door het gezantschap, later de ambassade, te Ottawa. In het tijdvak 1922-1954 werd Nederland te Montreal vertegenwoordigd door de volgende personen:
W.P. Montijn, 1922-1923
Th. H. de Meester, 1923-1927
J.A. Schuurman, 1927-1939
G.P. Luden, 1939-1944 (waarnemend)
jhr. A.W.G. van Riemsdijk, 1944 (waarnemend)
D.G.E. Middelburg, 1945
dr.ir. A. Sevenster, 1946-1952
W.J. Leyds, 1953-1956
Geschiedenis van het archiefbeheer
Het archief van het consulaat generaal te Montreal in de periode (1916) 1922 1954 kenmerkt zich door het ontbreken van een duidelijke archiefordening. De dossiers zijn alleen zaaksgewijs geordend geweest; er ontbrak (hetgeen op vele andere posten wel het geval is) een consequent doorgevoerde code. Het archief is in 1962, 1965 en 1983 aan het departement overgedragen.
In 1993 is het archief overgedragen aan het Algemeen Rijksarchief, met openbaarheidsbeperkingen op enkele nummers.
De rechtstitel is (nog) onbekend
Inhoud en structuur van het archief
2.05
Selectie en vernietiging
Omvang
De correspondentie van en met het consulaat generaal is door schoning op de post en het departement aanzienlijk verkleind. Voor de inventarisatie had het archief een omvang van 137 dozen (ca. 15 meter). Na schoning bedraagt de totale omvang van het archief 115 dozen (ca. 12.5 meter).
Bijlage: Verklaring van vernietiging
De hieronder vermelde stukken afkomstig uit het archief van het consulaat generaal te Montreal (Canada), (1916) 1922-1954 kunnen worden vernietigd volgens de richtlijnen van de vernietigingslijst van het Ministerie van Buitenlandse Zaken (1960).
Duplicaten van stukken
Ontvangsbevestigingen
Doorzendingen
Dankbetuigingen
Stukken m.b.t. in dezelfde vorm terugkerende gebeurtenissen van protocollaire aard
Stukken waarvan het beleid en de afdoening elders liggen
Declaraties en facturen
Stukken m.b.t. normaal periodiek verlof
Verzoeken om handelsinlichtingen
Stukken m.b.t. reis en verblijfskosten
Stukken m.b.t. aanmonstering van schepelingen
Stukken m.b.t. het opsporen van adressen van Nederlanders in het buitenland
Hoeveelheid: 22 dozen (ca. 2.5 meter) in opdracht van G.J. Lasee, 's Gravenhage, 3 juli 1990
Ordening van het archief
Zaaksgewijze ordening
Aanwijzingen voor de gebruiker
Openbaarheidsbeperkingen
Deels openbaar, deels beperkt openbaar (A).
Materiële beperkingen
Aanvraaginstructie
Openbare archiefstukken kunnen online worden aangevraagd en gereserveerd. U kunt dit ook via de terminals in de studiezaal van het Nationaal Archief doen. Om te kunnen reserveren dient u de volgende stappen te volgen:
U maakt een profiel aan op www.gahetna.nl, en logt vervolgens in
Via de archiefinventaris (alleen de beschrijvingen met rode nummers) selecteert u het gewenste archiefstuk door op de knop 'Reserveren' te klikken
In het volgende scherm geeft u aan op welke dag u het archiefstuk wilt inzien
Indien u zich bevindt in de studiezaal en een tafelnummer heeft ontvangen kunt u dit nummer vermelden. Als u geen tafelnummer heeft kunt u tafelnummer 777 laten staan
Vervolgens bevestigt u uw reservering door deze te versturen.
Verwant materiaal
Beschikbaarheid van kopieën
Beschrijving van de series en archiefbestanddelen
- STUKKEN VAN ALGEMENE AARD, I
  - Agenda's van ingekomen en uitgaande stukken., 1927-1953; 1-64; 63 banden en 1 katern
    - 1927 jan 18 - 1927 jun 16, nrs. 215-1779, 1
    - 1927 jun 16 - 1927 aug 20, nrs.1780-2624, 2; katern
    - 1927 aug 20 - 1928 mrt 9, nrs. 2625-4102; nrs. 1-985, 3
    - 1928 mrt 9 - 1929 mrt 27, nrs. 986-4701; nrs. 1-1140, 4
    - 1929 mrt 28 - 1930 mrt 7, nrs. 1141-4426; nrs. 1-1151, 5
    - 1930 mrt 7 - 1931 feb 9, nrs. 1152-4917; nrs. 1-670, 6
    - 1931 feb 7 - 1932 jan 15, nrs. 671-4953; nrs. 1-196, 7
    - 1932 jan 15 - 1932 nov 26, nrs. 197-4658, 8
    - 1932 nov 26 - 1933 mrt 14, nrs. 4659-5182; nrs. 1-2440, 9
    - 1933 mrt 14 - 1933 sep 8, nrs. 2441-5343, 10
    - 1933 sep 8 - 1934 apr 7, nrs. 5344-6855; nrs. 1-1340, 11
    - 1934 apr 7 - 1934 jun 30, nrs. 1341-2618, 12
    - 1934 jun 30 - 1934 dec 31, nrs. 2619-5177, 13
    - 1935 jan 2 - 1935 jun 7, nrs. 1-2185, 14
    - 1935 jun 7 - 1935 dec 14, nrs. 2186-4095, 15
    - 1935 dec 16 - 1936 mrt 20, nrs. 4096-4335; nrs. 1-1079, 16
    - 1936 mrt 20 - 1936 jul 30, nrs. 1080-2419, 17
    - 1936 jul 30 - 1936 nov 12, nrs. 2420-3759, 18
    - 1936 nov 12 - 1937 mrt 1, nrs. 3760-4391; nrs. 1-813, 19
    - 1937 mrt 1 - 1937 mei 3, nrs. 814-1673, 20
    - 1937 mei 3 - 1937 jun 28, nrs. 1674-2432, 21
    - 1937 jun 28 - 1937 aug 24, nrs. 2433-3164, 22
    - 1937 aug 24 - 1937 nov 24, nrs. 3165-4635, 23
    - 1937 nov 25 - 1938 feb 7, nrs. 4636-5132; nrs. 1-640, 24
    - 1938 feb 7 - 1938 apr 8, nrs. 641-1740, 25
    - 1938 apr 8 - 1938 jun 25, nrs. 1741-3080, 26
    - 1938 jun 25 - 1938 sep 7, nrs. 3081-4380, 27
    - 1938 sep 7 - 1938 nov 4, nrs. 4381-5480, 28
    - 1938 nov 4 - 1938 dec 31, nrs. 5481-6722, 29
    - 1939 jan 3 - 1939 feb 17, nrs. 1-1140, 30
    - 1939 feb 17 - 1939 apr 13, nrs. 1141-2460, 31
    - 1939 apr 13 - 1939 jun 2, nrs. 2461-3660, 32
    - 1939 jun 2 - 1939 jul 14, nrs. 3661-4760, 33
    - 1939 jul 14 - 1939 sep 6, nrs. 4761-6100, 34
    - 1939 sep 6 - 1939 okt 30, nrs. 6100-7480, 35
    - 1939 okt 30 - 1940 feb 26, nrs. 7481-8480; nrs. 1-873, 36
    - 1940 feb 26 - 1940 jun 12, nrs. 874-2753, 37
    - 1940 jun 12 - 1940 sep 9, nrs. 2754-4632, 38
    - 1940 sep 9 - 1940 dec 3, nrs. 4633-6513, 39
    - 1940 dec 3 - 1941 feb 5, nrs. 6514-7334; nrs. 1-1044, 40
    - 1941 feb 5 - 1941 apr 16, nrs. 1045-2923, 41
    - 1941 apr 17 - 1941 jul 2, nrs. 2924-4804, 42
    - 1941 jul 3 - 1941 sep 16, nrs. 4805-6684, 43
    - 1941 sep 16 - 1941 nov 27, nrs. 6685-8565, 44
    - 1941 nov 28 - 1942 apr 11, nrs. 8566-9369; nrs. 1-2462, 45
    - 1942 apr 11 - 1942 sep 8, nrs. 2463-6621, 46
    - 1942 sep 8 - 1943 mrt 18, nrs. 6622-9244; nrs. 1-1319, 47
    - 1943 mrt 18 - 1943 sep 17, nrs. 1320-4608, 48
    - 1943 sep 18 - 1944 apr 10, nrs. 4609-7729; nrs. 1-1541, 49
    - 1944 apr 10 - 1944 dec 22, nrs. 1542-4919, 50
    - 1944 dec 22 - 1945 okt 13, nrs. 4920-4976; nrs. 1-3170, 51
    - 1945 okt 13 - 1946 jun 5, nrs. 3171-4537; nrs. 1-2864, 52
    - 1946 jun 6 - 1946 dec 21, nrs. 2865-9144, 53
    - 1946 dec 23 - 1947 jul 9, nrs. 9145-9355; nrs. 1-4204, 54
    - 1947 jul 10 - 1948 jan 19, nrs. 4205-7747; nrs. 1-405, 55
    - 1948 jan 20 - 1948 jul 13, nrs. 406-4385, 56
    - 1948 jul 14 - 1949 feb 9, nrs. 4386-7576; nrs. 1-852, 57
    - 1949 feb 9 - 1949 jul 27, nrs. 853-4786, 58
    - 1949 jul 27 - 1950 jan 19, nrs. 4787-8253; nrs. 1-500, 59
    - 1950 jan 20 - 1950 jul 5, nrs. 501-4460, 60
    - 1950 jul 5 - 1951 feb 8, nrs. 4461-7828; nrs. 1-576, 61
    - 1951 feb 8 - 1951 nov 29, nrs. 577-4470, 62
    - 1951 nov 29 - 1952 sep 9, nrs. 4471-4797; nrs. 1-3710, 63
    - 1952 sep 9 - 1953 nov 17, nrs. 3711-4882; nrs. 1-2910; 1953 nov 18 - 1955 nov 28, nrs. 2911-3249; nrs. 1-3363; nrs. 1-260, 64
      Zie: ministerie van Buitenlandse Zaken, archief van het Consulaat-Generaal Montreal 1955-1964
  - Accusatie-agenda betreffende correspondentie met het departement te 's-Gravenhage en het Nederlandse gezantschap te Ottawa., 1946 jan 3 - 1948 jun 4; 65; 1 band
- STUKKEN BETREFFENDE BIJZONDERE ONDERWERPEN, II
  - Nederlandse (vice)consulaten, 1
    - Stukken betreffende en afkomstig van Nederlandse (vice) consulaten in Canada, 1916-1954; 66-83; 17 omslagen en 1 pak
      Alfabetisch geordend
      - Calgary 1922-1951, 66
      - Chatham 1932-1949, 67
      - Edmonton 1937-1948, 68
      - Fort William 1932-1950, 69
      - Halifax 1922-1932, 1940-1952, 70
      - Hamilton 1947-1950, 71
      - Londen (Ontario) 1949-1952, 72
      - Montreal 1916-1943, 73
      - Quebec 1923-1954, 74
      - Regina 1937-1951, 75
      - St. John (New Brunswick) 1945-1949, 76
      - St. Johns (New Foundland) 1931-1944, 77
      - St. Pierre et Miquelon 1953-1954, 78
      - Sydney 1937-1948, 1954, 79
      - Toronto 1923-1953, 80
      - Vancouver 1923-1952, 81; pak
      - Victoria 1932-1933, 1945, 1948, 82
      - Winnipeg 1922-1952, 83
    - Stukken betreffende de organisatie van de Nederlandse consulaten in Canada, 1945-1952; 84; 1 omslag
    - Stukken betreffende de toevoeging van St Pierre et Miquelon aan het ressort van het consulaat-generaal Montreal, 1947-1952; 85; 1 omslag
  - Nederlands consulair personeel in Canada, en behuizing en archief van het consulaat-generaal in Montreal, 2
    - Stukken betreffende de behuizing van het consulaat-generaal te Montreal., 1923-1944; 86; 1 omslag
    - Stukken betreffende dienstreizen van personeel van het consulaat-generaal., 1927-1944; 87; 1 omslag
    - Stukken betreffende en dienststaten van het Nederlandse consulair personeel (o.a. Montreal) in Canada., 1930-1954; 88; 1 omslag
    - Stukken betreffende het corps consulair te Montreal., 1935-1938; 89; 1 omslag
    - Stukken betreffende de archiefordening op het consulaat-generaal te Montreal., 1952-1954; 90; 1 omslag
  - Emigratie, 3
    - Stukken betreffende de emigratie van Nederlanders naar Canada., 1922-1944; 91-95; 4 pakken en 1 omslag
      Zie tevens inv.nr. 98.
      - 1922-1925, 91
      - 1926-1933, 92
      - 1934-1935, 93
      - 1936-1937, 94; omslag
      - 1938-1940, 1944, 95
    - Stukken betreffende en afkomstig van de Emigratie Centrale Holland., 1924-1931; 96; 1 omslag
    - Stukken betreffende en afkomstig van de Stichting Landverhuizing Nederland., 1931-1932; 97; 1 omslag
    - Staten houdende opgaven van Nederlandse emigranten naar Canada. Met bijlagen., 1936-1940; 98; 1 omslag
      Zie tevens inv.nrs. 91-95.
    - Stukken betreffende de werkloosheid onder Nederlandse immigranten in Canada, 1954; 99; 1 omslag
  - Handel, economie en financiën, 4
    - Stukken betreffende Nederlandse aandelen van de "Canadian Pacific Railway Company"., 1920-1929; 100; 1 pak
    - Stukken (o.a. verslagen) betreffende de economische toestand van Canada in het algemeen., 1922-1942; 101; 1 omslag
    - Stukken betreffende handelsbetrekkingen van Canada met diverse landen., 1923-1941; 102-109; 7 omslagen en 1 pak
      - Duitsland 1932-1936, 102
      - Frankrijk 1923-1936, 103
      - Groot-Brittannië 1924-1937, 104
      - Japan 1933-1936, 105
      - Nederland 1930-1939, 106; pak
      - Nieuw-Zeeland 1925-1936, 107
      - Sovjet-Unie 1924-1937, 108
      - Verenigde Staten 1933-1941, 109
    - Stukken betreffende handelsvoorlichting over en voor Nederlandse bedrijven, 1923-1936; 110; 1 omslag
    - Stukken betreffende de petroleumindustrie, met name Shell, in Canada., 1924-1939; 111; 1 omslag
    - Stukken betreffende de financiële positie, met name leningen van Canada, 1924, 1931-1936; 112; 1 omslag
    - Stukken betreffende het Canadese muntwezen. Met bijlagen. 1931-1935, 113; 1 omslag
    - Stukken betreffende de Canadese handelspolitiek., 1931-1934; 114; 1 omslag
    - Stukken betreffende de Canadees-Nederlandse handelsvoorlichting., 1937-1944; 115; 1 omslag
    - Stukken betreffende de Philips N.V. te Canada., 1940-1944; 116; 1 omslag
    - Stukken betreffende de Nederlands-Canadese Kamer van Koophandel., 1950-1954; 117; 1 omslag
  - Scheepvaart, spoorwegen en luchtvaart, 5
    - Stukken betreffende Nederlandse schepen en schepelingen in Canada., 1923-1945; 118-123; 6 pakken
      Alfabetisch per schip geordend.
      - A-B, 118
      - C-H, 119
      - J-L, 120
      - M-P, 121
      - R-S, 122
      - T-Z, 123
    - Stukken betreffende Canadese scheepvaartaangelegenheden in het algemeen., 1923-1944; 124; 1 pak
    - Stukken betreffende Canadese luchtvaartaangelegenheden., 1923-1945; 125; 1 omslag
    - Stukken betreffende de aanleg van de Hudson Baai spoorweg., 1924-1933; 126; 1 omslag
    - Stukken betreffende in Canada geïnterneerde Nederlandse zeelieden., 1940-1946; 127; 1 omslag
    - Stukken betreffende het bezoek van het Nederlandse marine vaartuig "Karel Doorman" aan Montreal., 1954; 128; 1 omslag
  - Tweede Wereldoorlog, 6
    - Stukken betreffende de censuur van Nederlandse brieven in Canada., 1939-1941; 129; 1 omslag
    - Stukkken betreffende de voorlichting (propaganda) over Nederland. 1939-1944, 130; 1 pak
    - Stukken betreffende de Nederlandse militaire missie in Canada., 1940-1941; 131; 1 omslag
    - Stukken betreffende de conscriptie van Nederlanders in Canada., 1940-1941; 132; 1 omslag
    - Verslag over de recrutering van Nederlandse dienstplichtigen in Canada en de V.S. gedurende de jaren 1940-1943. Afschrift., [1944]; 133; 1 omslag
    - Stukken betreffende de hulpverlening door o.a. Canada aan Nederlandse organisaties en onderdanen, 1940-1944; 134; 1 omslag
    - Stukken betreffende de vertegenwoordigers van de Vrije Fransen in Canada., 1941-1942; 135; 1 omslag
    - Stukken betreffende de "Netherlands Information Bureau" te Montreal., 1942-1945; 136; 1 omslag
    - Stukken betreffende en afkomstig van Nederlandse krijgsgevangenen., 1943-1944; 137; 1 omslag
    - Stukken betreffende de herdenking in Montreal van de bevrijding van Nederland door Canadese militairen en de daarbij gevallenen., 1947-1952; 138; 1 omslag
  - Nederlanders en Nederlandse (culturele) verenigingen in Canada, 7
    - Stukken betreffende Nederlandse verenigingen in Canada., 1924-1928, 1937-1951; 139; 1 omslag
    - Lijsten van Nederlanders en gewezen Nederlanders in Canada. Met bijlagen., 1937, 1939; 140; 1 omslag
    - Stukken betreffende Nederlandse schilderijententoonstellingen in Montreal, 1938-1944; 141; 1 omslag
    - Stukken betreffende Nederlandse kerken en kerkdiensten in Canada., 1940-1954; 142; 1 omslag
    - Stukken betreffende Nederlandse vluchtelingen in Canada., 1940-1944; 143; 1 omslag
    - Stukken betreffende de "Nederlandse" afdeling van het Rode Kruis te Montreal., 1945; 144; 1 omslag
  - Nationaliteit en Nederlanderschap, 8
    - Stukken betreffende het Nederlanderschap., 1930-1954; 145; 1 omslag
  - Politiek, 9
    - Stukken betreffende de Canadese binnenlandse politiek., 1925-1939, 1944-1945, 1950-1954; 146; 1 omslag
    - Stukken betreffende de Canadese positie in de Volkenbond., 1925-1938; 147; 1 omslag
    - Stukken betreffende de politieke betrekkingen van Canada met diverse landen (o.a. Nederland)., 1927-1939; 148; 1 omslag
    - Stukken betreffende het communisme in Canada., 1951-1953; 149; 1 omslag
  - Koninklijk Huis, 10
    - Stukken betreffende het Nederlands Koninklijk Huis., 1936-1952; 150-152; 3 pakken
      - 1936-1941, 150
      - 1942-1943, 151
      - 1943-1952, 152
    - Stukken betreffende het bezoek van Prins Bernhard aan Quebec en Ottawa, 1949-1950; 153; 1 omslag
  - Juridische Zaken, 11
    - Stukken betreffende de vordering van de firma Daarhouwer & Co. op de Canadese regering, 1923-1939; 154; 1 omslag
    - Stukken betreffende huwelijken tussen Nederlanders en Canadezen., 1945-1952; 155; 1 omslag
    - Stukken betreffende het verlenen van pensioen aan ex-krijgsgevangenen van het KNIL en de Nederlandse marine., 1946, 1954; 156; 1 omslag
    - Stukken betreffende Nederlandse militairen in het Canadese leger., 1946, 1952-1953; 157; 1 omslag
    - Stukken betreffende het overlijden van passagiers aan boord van het Nederlandse schip "Volendam"., 1951-1952; 158; 1 omslag
  - Decoraties, 12
    - Stukken betreffende het verlenen van koninklijke decoraties aan Nederlanders en buitenlanders, 1931-1952; 159; 1 omslag
    - Stukken betreffende het uitreiken van militaire decoraties aan Nederlanders in Canada., 1946-1953; 160; 1 omslag
  - Persoonsdossiers, 13
    - Persoonsdossiers van Nederlanders (tijdelijk) verblijvend in Canada., 1922-1945; 161-226; 66 pakken
      Alfabetisch op achternaam. Voor een specificatie op naam zie in inv.nr. 161.
      - Aa-An, 161
        Openbaarheid beperkt tot 1 januari 2021
      - An-Av, 162
      - Ba-Bem, 163
      - Ben-Bie, 164
      - Bien-Bal, 165
      - Bolt-Bos, 166
      - Bos-Bra, 167
      - Bra-Bro, 168
      - Bro-Bur, 169
      - Bur-Coa, 170
      - Cob-Dal, 171
      - Dalf-Del, 172
      - Del-Dik, 173
      - Dim-Dud, 174
      - Due-Ebe, 175
      - Eok-Ess, 176
      - Ess-Fon, 177
      - Forb-Gaz, 178
      - Gee-Geu, 179
      - Gib-Gram, 180
      - Gran-Gro, 181
      - Gro-Ham, 182
      - Ham-Hei, 183
      - Heij-Hey, 184
      - Hey-Hol, 185
      - Hol-Hoo, 186
      - Hoo--Hy, 187
      - Id-Jen, 188
      - Jer-Jut, 189
      - Kaa-Ker, 190
      - Ker-Klij, 191
      - Kn-Ko, 192
      - Ko-Kre, 193
      - Kro-Kus, 194
      - Kus-Lee, 195
      - Lee-Loh, 196
      - Loo-Ly, 197
      - Maa-Maz, 198
      - Mea-Mich, 199
      - Mid-Mol, 200
      - Mom-My, 201
      - Nab-Ny, 202
      - Ob-Oud, 203
      - Out-Pen, 204
      - Pep-Poo, 205
      - Poo-Q, 206
      - Ra-Reij, 207
      - Rhe-Roo, 208
      - Roo-Ru, 209
      - Ru-Schi, 210
      - Schi-Schut, 211
      - Schuu-Schw, 212
      - Schw-Slo, 213
      - Slo-Sno, 214
      - Sny-Ste, 215
      - Ste-Stro, 216
      - Stro-The, 217
      - Theij-Twu, 218
      - Ty-Vel, 219
      - Vel-Vis, 220
      - Vla-Vri, 221
      - Vri-Was, 222
      - Wat-Wes, 223
      - Wet-Wit, 224
      - Wo-Wij, 225
      - Wij-Zij, 226